---
title: "Exploratory Data Analysis - EPPGG Career"
author: "Arthur Silva Cheib - EPPGG"
output: github_document
---

```{r include=FALSE}

## Packages needed:

library(tidyverse)
library(readxl)
library(lubridate)
library(data.table)
library(deflateBR)
library(scales)
library(ggthemes)
library(broom)
library(hrbrthemes)
library(genderBR)
library(wesanderson)

## Loading datasets created by the 01-file.

load("eppggs_dataset.RData")

eppggs_dataset <- eppggs_dataset %>% 
  as_tibble()
```

## 1. Guia do Trabalho

Como mencionado no arquivo 00, a análise exploratória de dados será divida em dois momentos e, em cada um deles, as seguintes perguntas tentarão ser respondidas:

*Fase 1: perguntas iniciais*

  1.1) *Sobre salário*
    1.1.1) Qual o salário bruto médio de um eppgg?
    1.1.2) Como estão distribuídos os eppggs dentro de uma faixa salarial?
    
  1.2) *Sobre perfil*
    1.2.1) Qual a distribuição de epppgs por sexo?
    1.2.2) Qual o percetual de abandono de carreira pelos eppggs nos últimos sete anos?
            
  1.3) *Sobre cargos*
    1.3.1) Como estão distribuídos os cargos entre a carreira dos eppggs?
    1.3.2) Predominam os DADs ou FGDs?
  
  1.4) *Sobre Secretaria de atuação*
    1.4.1) Em quais secretarias estão distribuídos os eppggs?
    1.4.2) Como se deu a troca de secretarias por eppggs nos últimos sete anos?

*Fase 2: análise bivariada*

  2.1) Qual a relação entre o salário médio de um eppgg e o sexo?
  2.2) Qual a relação entre o saládio de um eppgg e o tempo de carreira?
  2.3) Qual a distribuição do salário entre grupos de novos entrantes?
  2.4) A evasão ocorrida nos últimos 7 anos foi mais frequente em algum período ou para alguma faixa salarial?
  2.5) Em qual secretaria houve maior predominância de EPPGGs com cargos (FGD ou DAD)?
  2.6) Qual o tempo médio para um eppgg recém formado assumir um cargo - por secretaria?


## 2. Fase de Trabalho 01

  1.1) *Sobre salário*
    1.1.1) Qual o salário médio de um eppgg (em 2019)?
    
```{r}
### Remuneração média dos eppggs:
eppggs_dataset %>% 
  group_by(ANO_SALARIO) %>% 
  summarize(MEDIO_EPPGG_BRUTO = round(mean(REM_BASICA_BRUTA), digits = 2),
            MEDIO_EPPGG_LIQUID = round(mean(REM_POS_DEDUCOES), digits = 2)) %>%
  setNames(c("ANO DO EXERCÍCIO", "SALÁRIO MÉDIO BRUTO", "SALÁRIO MÉDIO LIQUIDO"))
  
### Definição da paleta de cores
pal <- wes_palette("Zissou1", type = "discrete", n = 4)
pal2 <- wes_palette("Zissou1", type = "continuous", n = 4)
pal_all <- wes_palette("Zissou1", type = "discrete", n = 5)

```

    1.1.2) Como estão distribuídos os eppggs dentro de uma faixa salarial?
    
```{r fig.width=9, fig.height=5}

salario_medio_2018 <- eppggs_dataset %>%
                             filter(ANO_SALARIO == 2018) %>% 
                             pull(REM_BASICA_BRUTA) %>% 
                             mean(.)

salarios_outliers_2018 <- boxplot.stats(eppggs_dataset %>%
                                          filter(ANO_SALARIO == 2018) %>%
                                          pull(REM_BASICA_BRUTA))$out %>%
  sort()

### Distribuição dos salários
eppggs_dataset %>% 
  filter(ANO_SALARIO == 2018) %>% 
  group_by(CODIGO) %>% 
  summarize(AVG_SALARY = mean(REM_BASICA_BRUTA)) %>% 
  ungroup() %>%
  arrange(AVG_SALARY) %>%
  filter(AVG_SALARY > 1000) %>% 
  ggplot(mapping = aes(y = AVG_SALARY)) +
  geom_boxplot(color = pal[1]) +
  theme_minimal() +
  labs(title = "Distribuição Salarial EPPGG (remuneração bruta) - 2018",
       subtitle = "Salários de todos os eppggs ativos da carreira - considerando a média salarial de cada servidor em 2018",
       x = "",
       y = "Salário Bruto",
       caption = "Fonte: Portal da Transparência de Minas Gerais | @ArthurCheib") +
  theme(axis.title.x = element_blank(),
        axis.text.x = element_blank(),
        axis.ticks.x = element_blank()) +
  annotate(geom = "text", x = -0.21, y = 17850, size = 3.8, color = pal[3],
           label = glue::glue("Mediana dos salários (2018): \n R$ 10.567,31")) +
  geom_curve(x = -0.26, y = 17000, xend = -0.31, yend = c(salario_medio_2018-500),
             arrow = arrow(length = unit(0.12, "inch")), size = 0.75,
             color = pal[3], curvature = 0.2) +
  annotate(geom = "text", x = 0.11, y = 19000, size = 3.8, color = pal2[4],
           label = glue::glue("Outliers: salários fora do padrão \n da carreira: R$ 24.000,00 +")) +
  geom_curve(x = 0.08, y = 20000, xend = 0.01, yend = c(min(salarios_outliers_2018)),
             arrow = arrow(length = unit(0.12, "inch")), size = 0.75,
             color = pal2[4], curvature = 0.2) +
  theme(plot.title = element_text(colour = "black", face = "bold", size = 15),
        plot.subtitle = element_text(colour = "cornsilk4", size = 12),
        plot.caption = element_text(colour = "cornsilk4", size = 11.5),
        axis.text = element_text(size = 12),
        axis.title.y = element_text(size = 15, colour = "black", face = "bold")) +
  scale_y_continuous(labels = scales::dollar_format(prefix = "R$", big.mark = "."))


```

      1.1.3) Em quais secretarias se encontraram os maiores 100 salários da carreira em 2018?

```{r fig.width=9, fig.height=5}

### Salários outliers
salarios_outliers <- boxplot.stats(eppggs_dataset$REM_BASICA_BRUTA)$out

casos_outliers <- which(eppggs_dataset$REM_BASICA_BRUTA %in% salarios_outliers)

eppggs_dataset %>%
  filter(ANO_SALARIO == 2018) %>% 
  arrange(CODIGO, desc(REM_BASICA_BRUTA)) %>%
  group_by(CODIGO) %>% 
  slice(1) %>% 
  ungroup() %>% 
  head(100) %>% 
  count(ORGAO_ENTIDADE, sort = T, name = 'TOTAL') %>% 
  group_by(ORGAO_ENTIDADE = fct_lump(ORGAO_ENTIDADE, n = 3, w = TOTAL)) %>%
  summarize(TOTAL_EPPGGS = sum(TOTAL)) %>% 
  ungroup() %>% 
  arrange(desc(TOTAL_EPPGGS)) %>% 
  mutate(ORGAO_ENTIDADE = fct_recode(ORGAO_ENTIDADE,
                                     "OUTRAS*" = "Other",
                                     "SEPLAG" = "SEC DE PLANEJAMENTO E GESTAO",
                                     "FJP" = "FUNDACAO JOAO PINHEIRO",
                                     "FAZENDA" = "SECRETARIA DA FAZENDA"),
         PERCENTUAL = TOTAL_EPPGGS / sum(TOTAL_EPPGGS),
         PERCENTUAL_ACUMULADO_ASC = cumsum(PERCENTUAL),
         PERCENTUAL_ACUMULADO_DESC = c(0, head(PERCENTUAL_ACUMULADO_ASC, n=-1)),
         POSICAO_LEGENDA = ((PERCENTUAL_ACUMULADO_ASC + PERCENTUAL_ACUMULADO_DESC) / 2),
         LEGENDA = str_c(ORGAO_ENTIDADE, "\n ", PERCENTUAL*100, "%")) %>% 
  ggplot(aes(ymax = PERCENTUAL_ACUMULADO_ASC,
             ymin = PERCENTUAL_ACUMULADO_DESC,
             xmax = 4,
             xmin = 3,
             fill = ORGAO_ENTIDADE)) +
  geom_rect() +
  geom_text(x = 2, aes(y = POSICAO_LEGENDA, label = LEGENDA, size = 12), colour = pal2[c(4,2,1,3)]) +
  scale_fill_manual(values = pal2) +
  coord_polar(theta="y") +
  xlim(c(-1, 4)) +
  theme_void() +
  theme(legend.position = "none") +
  labs(title = "Em que órgãos do Estado estão os 100 maiores salários?",
       subtitle = "Top 100 salários dos EPPGGs - por secretaria de atuação (2018)",
       x = "",
       y = "Salário Bruto",
       caption = "Fonte: Portal da Transparência de Minas Gerais | @ArthurCheib") +
  theme(plot.title = element_text(colour = "black", face = "bold", size = 18),
        plot.subtitle = element_text(colour = "cornsilk4", size = 14),
        plot.caption = element_text(colour = "cornsilk4", size = 12))


```

Evolução da quantidade de EPPGGS na folha salarial entre 2013 e 2018

```{r}
eppggs_dataset %>% 
  group_by(ANO_SALARIO) %>% 
  summarize(TOTAL = n_distinct(CODIGO)) %>%
  ggplot(aes(ANO_SALARIO, TOTAL, fill = ANO_SALARIO)) +
  geom_col(fill = c(pal_all, pal_all[1])) +
  geom_text(aes(label = TOTAL), position = position_dodge(width = 0.9), vjust = -0.45, size = 3.5) +
  ylim(0, 1000) +
  scale_x_continuous(breaks = seq(2013, 2018, 1)) +
  labs(title = "Evolução do total de servidores no Estado de MG - 2013 e 2018",
       subtitle = "Especialistas em Políticas Públicas e Gestão Governamental",
       x = "",
       y = "Total de Servidores",
       caption = "Fonte: Portal da Transparência de Minas Gerais | @ArthurCheib") +
  theme_minimal() +
  theme(legend.position = "none",
        plot.title = element_text(hjust = 0, size = 14)) +
  theme(plot.title = element_text(colour = "black", face = "bold", size = 18),
        plot.subtitle = element_text(colour = "cornsilk4", size = 14),
        plot.caption = element_text(colour = "cornsilk4", size = 12)) +
  theme(panel.grid.major = element_blank(),
        panel.grid.minor = element_blank(),
        axis.text.x = element_text(size = 14),
        axis.text.y = element_text(size = 13),
        axis.title.y = element_text(size = 16, hjust = 0.5, vjust = 3)) +
  annotate("label", x = 2017, y = 850, size = 3.1, color = "cadetblue4",
           label = glue::glue("Primeiro ano sem \n nomeações na carreira"), ) +
  geom_curve(x = 2017.5, y = 850, xend = 2018, yend = 705,
             arrow = arrow(length = unit(0.12, "inch")), size = 0.75,
             color = "cadetblue4", curvature = -0.2)


```

Percentual de servidores por sexo - simples, mas complicado:

1. Como acrescentar uma linha de tendência entre a diferença total entre homens e mulheres?

```{r fig.width=8, fig.height=5}

eppggs_dataset %>%
  separate(col = NOME, into = "PRIMEIRO_NOME", sep = " ", remove = F) %>%
  mutate(SEXO = genderBR::get_gender(PRIMEIRO_NOME, threshold = 0.6, internal = T),
         SEXO = fct_recode(SEXO, "MASCULINO" = "Male", "FEMININO" = "Female")) %>%
  filter(!is.na(SEXO)) %>% 
  group_by(ANO_SALARIO, SEXO) %>% 
  summarize(TOTAL = n_distinct(CODIGO)) %>% 
  spread(key = SEXO, value = TOTAL) %>% 
  mutate(PERCENT_MULHERES = round(FEMININO/(FEMININO + MASCULINO)*100, digits = 1),
         PERCENT_HOMENS = (100 - PERCENT_MULHERES)) %>% 
  gather(SEXO, ABSOLUTO, FEMININO, MASCULINO, -ANO_SALARIO) %>%
  gather(SEXO_2, PERCENTUAL, -ABSOLUTO, -SEXO, -ANO_SALARIO) %>% 
  filter(SEXO == "FEMININO" & SEXO_2 == "PERCENT_MULHERES" |
         SEXO == "MASCULINO" & SEXO_2 == "PERCENT_HOMENS") %>% 
  select(-SEXO_2) %>% 
  arrange(ANO_SALARIO) %>% 
  ggplot(aes(x = ANO_SALARIO, y = PERCENTUAL, fill = SEXO)) +
  geom_col(alpha = 0.9) +
  theme_minimal() +
  theme(legend.position = "bottom",
            legend.title = element_blank(),
            legend.text = element_text(size = 6),
            plot.title = element_text( size = 12)) +
  geom_text(aes(label = ABSOLUTO), position = position_stack(vjust = 0.5), color = "white", size = 6) +
      labs(title = "% DE SERVIDORES - POR SEXO",
           subtitle = "Especialista em Políticas Públicas e Gestão Governamental ",
           y = "",
           x = "",
           caption = "Fonte: Portal da Transparência de Minas Gerais | @ArthurCheib") +
  scale_y_continuous(labels = scales::label_percent(scale = 1)) +
  scale_x_continuous(breaks = seq(2013, 2018, 1)) +
  theme(plot.title = element_text(colour = "black", face = "bold", size = 18),
        plot.subtitle = element_text(colour = "cornsilk4", size = 14),
        plot.caption = element_text(colour = "cornsilk4", size = 12)) +
  theme(panel.grid.major = element_blank(),
        panel.grid.minor = element_blank(),
        axis.text.x = element_text(size = 14),
        axis.text.y = element_text(size = 14),
        axis.title.y = element_text(size = 16, hjust = 0.5, vjust = 3)) +
  scale_fill_manual(values = c(pal_all[3], pal_all[1])) +
  geom_hline(aes(yintercept = 50), colour = pal_all[5], linetype="dashed", size = 1.25)


```

Gráfico com os percentuais de cargos entre osm membros da carreira?

```{r fig.width=8, fig.height=5}
# O Critério estabelecido para verificação do percentual médio de EPPGGS com cargo foi considerar +7 meses com ele  = ANO COM CARGO.
percent_graph_df <- eppggs_dataset %>%
  select(CODIGO, NOME, CSAP, CSAP_RANK, CARGO, DATA_SALARIO, ANO_SALARIO) %>%
  group_by(ANO_SALARIO, CODIGO, NOME, CSAP, CSAP_RANK, CARGO) %>% 
  summarize(COUNT = n()) %>%
  filter(COUNT > 6) %>% 
  group_by(ANO_SALARIO, CARGO) %>% 
  summarize(TOTAL_CARGOS = n()) %>% 
  spread(key = CARGO, value = TOTAL_CARGOS)

new_names <- c("ANO_SALARIO", "SIM_CARGO", "NO_CARGO")
colnames(percent_graph_df) <- new_names

# df_tendencia <- percent_graph_df %>% 
#   mutate(COM_CARGO = round(SIM_CARGO/sum(SIM_CARGO, NO_CARGO)*100, digits = 2),
#            SEM_CARGO = (100 - COM_CARGO)) %>%
#   select(-SIM_CARGO, -NO_CARGO) %>% 
#   gather(CARGOS, PERCENTUAIS, -ANO_SALARIO) %>%
#   arrange(ANO_SALARIO) %>%
#   ungroup() %>% 
#   filter(CARGOS == "COM_CARGO")
# 
# linha_tendencia <- lm(data = df_tendencia, PERCENTUAIS ~ ANO_SALARIO)

percent_graph_df %>% 
  mutate(COM_CARGO = round(SIM_CARGO/sum(SIM_CARGO, NO_CARGO)*100, digits = 2),
         SEM_CARGO = (100 - COM_CARGO)) %>%
  select(-SIM_CARGO, -NO_CARGO) %>% 
  gather(CARGOS, PERCENTUAIS, -ANO_SALARIO) %>%
  arrange(ANO_SALARIO) %>% 
  mutate(CARGOS = fct_recode(CARGOS, "POSSUI CARGO/FUNÇÃO" = "COM_CARGO",
                             "SEM CARGO/FUNÇÃO" = "SEM_CARGO")) %>% 
  ggplot(aes(x = ANO_SALARIO, y = PERCENTUAIS, fill = CARGOS)) +
  geom_col(alpha = 0.9) +
  theme(legend.title = element_text("LEGENDA"),
        legend.text = element_text(size = 6),
        plot.title = element_text( size = 12)) +
  geom_text(aes(label = str_c(PERCENTUAIS, "%")), vjust = 3.5, color = "white", size = 4.5) +
      labs(title = "% DE SERVIDORES COM CARGOS OU FUNÇÕES DE CONFIANÇA - POR ANO",
           subtitle = "Especialista em Políticas Públicas e Gestão Governamental ",
           y = "",
           x = "",
           caption = "Fonte: Portal da Transparência de Minas Gerais | @ArthurCheib") +
  scale_y_continuous(labels = scales::label_percent(scale = 1)) +
  scale_x_continuous(breaks = seq(2013, 2018, 1)) +
  theme_minimal() +
  theme(plot.title = element_text(colour = "black", face = "bold", size = 18),
        plot.subtitle = element_text(colour = "cornsilk4", size = 14),
        plot.caption = element_text(colour = "cornsilk4", size = 12)) +
  theme(panel.grid.major = element_blank(),
        panel.grid.minor = element_blank(),
        axis.text.x = element_text(size = 14),
        axis.text.y = element_text(size = 14),
        axis.title.y = element_text(size = 16, hjust = 0.5, vjust = 3)) +
  scale_fill_manual(values = c(pal_all[1], pal_all[5]), name = "LEGENDA")


#geom_abline(intercept = coef(linha_tendencia)[[1]], slope = coef(linha_tendencia)[[2]])

```

Análise da média salarial entre homens e mulheres ano a ano

```{r}
eppggs_dataset %>%
  as_tibble() %>%
  separate(col = NOME, into = "PRIMEIRO_NOME", sep = " ", remove = F) %>%
  mutate(SEXO = genderBR::get_gender(PRIMEIRO_NOME, threshold = 0.6, internal = T),
         SEXO = fct_recode(SEXO, "MASCULINO" = "Male", "FEMININO" = "Female")) %>%
  filter(!is.na(SEXO)) %>% 
  group_by(ANO_SALARIO, SEXO) %>% 
  summarize(TOTAL_MONEY = round(mean(REM_POS_DEDUCOES), digits = 2)) %>% 
  mutate(RENDA_MEDIA = ifelse(test = SEXO == "FEMININO", yes = -TOTAL_MONEY, no = TOTAL_MONEY)) %>% 
  ggplot(aes(x = ANO_SALARIO,  y = RENDA_MEDIA, fill = SEXO, ymin = -12000, ymax = 12000)) +
  geom_col() +
  coord_flip() +
  scale_y_continuous(labels = abs) +
  geom_label(aes(label = str_c("R$ ", format(abs(RENDA_MEDIA), big.mark = ","))), fill = "white") +
  scale_x_continuous(breaks = seq(2013, 2018, 1)) +
  labs(title = "Evolução da média salarial entre os gêneros",
       subtitle = "Carreira de Especialistas em Políticas Públicas e Gestão Governamental",
       x = "",
       y = "",
       caption = "Fonte: Portal da Transparência de Minas Gerais | @ArthurCheib") +
  theme(axis.title.x = element_blank(),
        axis.text.x = element_blank(),
        axis.ticks.x = element_blank()) +
  theme(plot.title = element_text(size = 16)) +
  theme(legend.position = "bottom") +
  theme_economist()
  
```


Para realizar a deflação dos valores reais:

library(deflateBR)
eppggs_df_final %>% mutate(reais_deflacionados = deflate(REM_POS_DEDUCOES, DATA_SALARIO, "01/2017", "ipca"))

Para cálculo de datas:
ANOS_FORMADO = round(abs(as.duration(ANO_SALARIO %--% ANO_GRADUACAO)/dyears(1)), digits = 1)) %>% 

## Quebrar análise por sexo:

* b. Verificar avanço número da proporção homens x mulheres (salário médio entre csaps (homens x mulheres))

## Análise do fluxo de EPPGG's dentro do Estado:
* Principal secretaria em que estão alocados
* Fluxo ao longo de 2013 - 2018 entre secretarias
* Fluxo entrada e saída de EPPGGS's na carreira
        