---
title: "Salários EPPPGG - Análise Exploratória"
author: "Arthur Silva Cheib - EPPGG"
output: github_document
---

```{r include=FALSE}
library(tidyverse)
library(readxl)
library(lubridate)
library(data.table)
library(deflateBR)
library(scales)
library(ggthemes)
library(broom)
```

```{r message=FALSE, warning=FALSE, include=FALSE}
setwd("C:/Users/arthu/OneDrive/Trabalho SEE/Datasets/pay_servidores")
load("eppggs_dataset.RData")
load("csap_dataset.RData")
```

Total de graduados na FJP - ano a ano
```{r fig.width=9, fig.height=5}
lookup_df %>%
  mutate(CSAP = str_c("CSAP ", CSAP_RANK),
         ANO_FORMATURA = year(CONCLUSAO_GRAD)) %>% 
  group_by(ANO_FORMATURA) %>% 
  summarize(TOTAL_CSAPIANOS = n()) %>% 
  filter(ANO_FORMATURA != 2017) %>% 
  ggplot(aes(x = as.factor(ANO_FORMATURA), y = TOTAL_CSAPIANOS, fill = ANO_FORMATURA)) +
  geom_col() +
  ylim(0, 80) +
  geom_text(aes(label = TOTAL_CSAPIANOS ), nudge_y = -2, color = "white", size = 3.5) +
  theme_economist() +
  labs(title = "TOTAL DE GRADUADOS NA FUNDAÇÃO JOÃO PINHEIRO - POR ANO",
     subtitle = "Informações até o último ano de ocorrência da nomeação dos graduados",
       y = "",
       x = "") +
  theme(legend.position="none",
        plot.title = element_text(hjust = 0, size = 14))
```

Evolução da quantidade de EPPGGS na folha salarial entre 2013 e 2017
```{r}
eppggs_dataset %>% 
  group_by(ANO_SALARIO) %>% 
  summarize(TOTAL = n_distinct(CODIGO)) %>%
  ggplot(aes(ANO_SALARIO, TOTAL, fill = ANO_SALARIO)) +
  geom_col() +
  geom_text(aes(label = TOTAL), position = position_dodge(width = 0.9), vjust = -0.45, size = 3.5) +
  ylim(0, 800) +
  labs(title = "Evolução do total de servidores no Estado de MG - 2013 e 2017",
       subtitle = "Carreira de Especialistas em Políticas Públicas e Gestão Governamental",
       x = "ANO",
       y = "QUANTIDADE") +
  theme_economist() +
  theme(legend.position="none",
        plot.title = element_text(hjust = 0, size = 14))
```

Número de csapianos por CSAP
Este gráfico deve ter os dados trocados pela procv_csap (informações da quantidade de formandos apenas)
```{r fig.width=8, fig.height=6}

meanline_df <- eppggs_dataset %>%
  filter(CSAP != "CSAP NA") %>% 
  group_by(CSAP, CSAP_RANK) %>% 
  summarize(MEAN = n_distinct(CODIGO)) %>% 
  mutate(TOTAL = "TOTAL") %>% 
  group_by(TOTAL) %>% 
  summarize(MEAN = round(mean(MEAN)))

mean_line <- meanline_df[2][[1]]

eppggs_dataset %>%
  filter(CSAP != "CSAP NA") %>% 
  group_by(CSAP, CSAP_RANK) %>% 
  summarize(TOTAL = n_distinct(CODIGO)) %>% 
  arrange(CSAP_RANK) %>% 
  ggplot(aes(x = fct_reorder(CSAP, TOTAL), y = TOTAL, fill = CSAP)) +
  geom_col() +
  theme_economist() +
  coord_flip() +
  geom_hline(yintercept = mean_line) +
  geom_text(aes(10, mean_line,label = "Média por turma = 23", vjust = 3, hjust = -0.1)) +
  theme(legend.position = "none",
        plot.title = element_text( size = 12)) +
  labs(title = "TOTAL DE ESPECIALISTAS EM POLÍTICAS PÚBLICAS \n E GESTÃO GOVERNAMENTAL - POR CSAP",
       subtitle = "Dados obtidos até 12/2017",
       y = "",
       x = "QUANTIDADE")

```

Range salarial dos EPPGG's por CSAP (gráfico com as duas pontinhas e a linha ao meio)
```{r message=FALSE, warning=FALSE}

eppggs_dataset %>%
  filter(CSAP != "CSAP NA") %>% 
  mutate(TOTAL_DEFLATED = round(deflate(REM_POS_DEDUCOES, DATA_SALARIO, "11/2017", "ipca"), digits = 2)) %>%
  select(-REM_POS_DEDUCOES) %>%
  group_by(CODIGO, CSAP, CSAP_RANK) %>% 
  summarize(TOTAL_FEITO = mean(TOTAL_DEFLATED)) %>% 
  group_by(CSAP, CSAP_RANK) %>% 
  summarize('25th' = quantile((TOTAL_FEITO), .25), 
            '75th' = quantile((TOTAL_FEITO), .75)) %>%
  gather(key = INDICADORES, value = VALORES, -CSAP, -CSAP_RANK) %>% 
  ggplot(aes(VALORES, fct_reorder(CSAP, CSAP_RANK, .desc = T))) +
  geom_line(aes(group = CSAP)) +
  geom_point(aes(color = INDICADORES), size = 2.5)
```


Número de csapianos por sexo + Percentual de mulheres trabalhando
```{r fig.width=8, fig.height=5}
eppggs_dataset %>%
  na.omit() %>% 
  group_by(ANO_SALARIO, SEXO) %>% 
  summarize(TOTAL = n_distinct(CODIGO)) %>% 
  spread(key = SEXO, value = TOTAL) %>% 
  mutate(PERCENT_MULHERES = round(FEMININO/(FEMININO + MASCULINO)*100, digits = 1),
         PERCENT_HOMENS = (100 - PERCENT_MULHERES)) %>% 
  gather(SEXO, ABSOLUTO, FEMININO, MASCULINO, -ANO_SALARIO) %>%
  gather(SEXO_2, PERCENTUAL, -ABSOLUTO, -SEXO, -ANO_SALARIO) %>% 
  filter(SEXO == "FEMININO" & SEXO_2 == "PERCENT_MULHERES" |
         SEXO == "MASCULINO" & SEXO_2 == "PERCENT_HOMENS") %>% 
  select(-SEXO_2) %>% 
  arrange(ANO_SALARIO) %>% 
  ggplot(aes(x = ANO_SALARIO, y = PERCENTUAL, fill = SEXO)) +
    geom_col(alpha = 0.9) +
      theme_economist() +
      theme(legend.position = "bottom",
            legend.title = element_blank(),
            legend.text = element_text(size = 6),
            plot.title = element_text( size = 12)) +
  geom_text(aes(label = ABSOLUTO), position = position_stack(vjust = 0.5), color = "white") +
      labs(title = "% DE SERVIDORES - POR SEXO",
           subtitle = "Carreira de Especialista em Políticas Públicas e Gestão Governamental ",
           y = "Frequência",
           x = "")


```

```{r fig.width=8, fig.height=5}
# O Critério estabelecido para verificação do percentual médio de EPPGGS com cargo foi considerar +7 meses com ele  = ANO COM CARGO
percent_graph_df <- eppggs_dataset %>%
  select(CODIGO, NOME, CSAP, CSAP_RANK, CARGO, DATA_SALARIO, ANO_SALARIO) %>%
  group_by(ANO_SALARIO, CODIGO, NOME, CSAP, CSAP_RANK, CARGO) %>% 
  summarize(COUNT = n()) %>%
  filter(COUNT > 6) %>% 
  group_by(ANO_SALARIO, CARGO) %>% 
  summarize(TOTAL_CARGOS = n()) %>% 
  spread(key = CARGO, value = TOTAL_CARGOS)

new_names <- c("ANO_SALARIO", "SIM_CARGO", "NO_CARGO")
colnames(percent_graph_df) <- new_names

percent_graph_df %>% 
  mutate(COM_CARGO = round(SIM_CARGO/sum(SIM_CARGO, NO_CARGO)*100, digits = 2),
         SEM_CARGO = (100 - COM_CARGO)) %>%
  select(-SIM_CARGO, -NO_CARGO) %>% 
  gather(CARGOS, PERCENTUAIS, -ANO_SALARIO) %>%
  arrange(ANO_SALARIO) %>% 
  ggplot(aes(x = ANO_SALARIO, y = PERCENTUAIS, fill = CARGOS)) +
    geom_col(alpha = 0.9) +
      theme_economist() +
      theme(legend.position = "bottom",
            legend.title = element_blank(),
            legend.text = element_text(size = 6),
            plot.title = element_text( size = 12)) +
  geom_text(aes(label = str_c(PERCENTUAIS, " %")), vjust = 1.5, color = "white") +
      labs(title = "% DE SERVIDORES COM CARGO EM COMISSÃO - POR ANO",
           subtitle = "Carreira de Especialista em Políticas Públicas e Gestão Governamental ",
           y = "Frequência",
           x = "")

```

Análise da média salarial por csap entre homens e mulheres ano a ano
```{r}
# Teste para elaboração do gráfico para csaps.
eppggs_dataset %>% 
  na.omit() %>%
  filter(CSAP != "CSAP 31") %>% 
  group_by(ANO_SALARIO, SEXO) %>% 
  summarize(TOTAL_MONEY = round(mean(REM_POS_DEDUCOES), digits = 2)) %>% 
  mutate(RENDA_MEDIA = ifelse(test = SEXO == "FEMININO", yes = -TOTAL_MONEY, no = TOTAL_MONEY)) %>% 
  ggplot(aes(x = ANO_SALARIO,  y = RENDA_MEDIA, fill = SEXO, ymin = -12000, ymax = 12000)) +
  geom_col() +
  coord_flip() +
  theme_bw() +
  scale_y_continuous(labels = abs) +
  geom_label(aes(label = str_c("R$ ", format(abs(RENDA_MEDIA), big.mark = ","))), fill = "white") +
  theme_economist()
```


Para realizar a deflação dos valores reais:

library(deflateBR)
eppggs_df_final %>% mutate(reais_deflacionados = deflate(REM_POS_DEDUCOES, DATA_SALARIO, "01/2017", "ipca"))

Para cálculo de datas:
ANOS_FORMADO = round(abs(as.duration(ANO_SALARIO %--% ANO_GRADUACAO)/dyears(1)), digits = 1)) %>% 

## Quebrar análise por sexo:

* b. Verificar avanço número da proporção homens x mulheres (salário médio entre csaps (homens x mulheres))
* c. Verificar relação salarial entre os sexos (como fazer isso levando em conta a desprorporção)
* d. Qual foi o tempo médio gasto por um csapiano para assumir um cargo em até 02 anos ()

## Quebrar a análise por CSAP:
* Proporcionalmente, quanl CSAP tem hoje o melhor desempenho em:
* Permanência na carreira (prop. de quantos entraram e quantos saíram)
* Desempenho salarial global
* Rising stars (maior quantidade de cargos ou prop de csapianos com cargos)

## Análise do fluxo de EPPGG's dentro do Estado:
* Principal secretaria em que estão alocados
* Fluxo ao longo de 2013 - 2018 entre secretarias
* Fluxo entrada e saída de EPPGGS's na carreira


# Problema do código com o caso dos csap que não foi possível encontrar o CSAP (galera do concurso)

        